Inventaris van het archief van de familie Offerhaus, 17e-20e eeuw
Nationaal Archief, Den Haag
Collectie 448 Familie Offerhaus
Offerhaus, familie
oudste stuk - jongste stuk: 1752-1985
C22008
25 inventarisnummers; 3,85 meter
Normale geschreven, getypte en gedrukte documenten, geen bijzondere handschriften.
Nationaal Archief, Den Haag
Offerhaus, Familie, 17e-20e eeuw; Wentholt, Familie; Dumont, Familie; Roux, Familie le; Sijpkens, Familie (Van Gesseler); Raadt, Familie de; Offerhaus, Leonhardt (1622-1698); Offerhaus, Christiaan Gerard (1672-1758); Offerhaus, Leonardus (1699-1779); Offerhaus, Hermannus (1734-1788); Offerhaus, Willem (1773-1830); Offerhaus, Edo Johannes (1795-1876); Offerhaus, Johanna Catharina Geertruda (1795-1876); Offerhaus, Herman Johannes (1803-1871); Offerhaus, Henricus (1811-1898); Offerhaus, Leonard (1806-1885); Offerhaus, Willem August (1821-1904); Offerhaus, Johannes (1823-1905); Offerhaus, Jacob de Raadt (1829-1895); Offerhaus, Johannes (1831-1926); Offerhaus, Leonardus (1831-1926); Offerhaus, Edo Johannes (1834-1905); Offerhaus, Hermannus Johannes (1847-1928); Offerhaus, Jean Jacques (1860-1938); Offerhaus, Johannes (1864-1949); Offerhaus, Marius Cato (1867-1947); Offerhaus, Johannes (1892-1966); Offerhaus, Herman (geb., 1895) Offerhaus, Theodoor Charles (1899-1964)
Het archief bevat stukken betreffende de familie Offerhaus uit de 17e tot en met de 20e eeuw, alsook van geparenteerde families. Dit zijn voornamelijk stukken betreffende genealogisch onderzoek.
Archiefvorming
Geschiedenis van de archiefvormer
De familie Offerhaus stamt uit het Duitse Velbert. Eind 17e eeuw vestigde Christiaan Gerard Offerhaus zich in de Nederlanden, als stamvader van de Nederlandse tak van deze familie. De familie Offerhaus heeft hoogleraren, predikanten, militaire officieren, artsen en juristen voortgebracht. Zij woonden over geheel Nederland, maar de meeste familieleden waren in het noord-oosten van het land gevestigd, met name in Groningen.
Geschiedenis van het archiefbeheer
Het archief is gevormd en beschreven door Herman Offerhaus, die in 1964 in het bezit kwam van een kist familiepapieren, afkomstig van zijn overleden jongste broer Theodoor Charles Offerhaus (1899-1964), die in 1958 een volledige genealogie wist te reconstrueren, welke als verbetering van vroegere publicaties in het jaarboek Nederlands Patriciaat 1960 werd opgenomen.
Het archief, zoals nu bijeengebracht en uitgebreid door Herman Offerhaus, is niet volgens het bestemmingsbeginsel geordend, maar bedoeld als genealogische documentatie. Mogelijk zijn er veel originelen verloren gegaan tijdens het bombardement van Nijmegen in februari 1944. Zij zouden dan in het bezit zijn geweest van Mr. Marius Cato Offerhaus (1867-1947), die eveneens een genealogie samenstelde. Wat overbleef, werd na zijn overlijden in 1947 aan het Rijksarchief in Groningen overgedragen. Een gedeelte van het aldaar berustende archief zou uit doublures van het hier beschrevene bestaan.
In augustus 1985 werden de nummers 1-16 en 23-26 aan het Algemeen Rijksarchief in bewaring gegeven. De overige nummers, die stukken van Herman Offerhaus zelf of van diens kinderen bevatten, bevinden zich nog bij de bewaargever. Het archief kan worden aangevuld. Overeenkomstig de wens van de heer Offerhaus kunnen later aangetroffen documenten in de reeds beschreven bundels worden opgenomen.
De verwerving van het archief
Het archief is voor langere tijd in beheer, niet in eigendom verkregen.
Inhoud en structuur van het archief
Inhoud
Het familiearchief Offerhaus bestaat voor een groot gedeelte gevormd uit documentatiemateriaal als resultaat van genealogisch onderzoek. De beschrijving per doos betreft dus zowel originele stukken als later daaraan toegevoegd documentatiemateriaal, waarbij over elke persoon of elke zaak één bundel is gevormd, waarbij een poging is gedaan te belichten wat de betrokkenen voor mensen waren, wat zij deden en hoe zij leefden. Aan de documenten vermeld in de lijst zijn door de samensteller H. Offerhaus eigenhandig nadere historische aantekeningen toegevoegd.
Ordening van het archief
Intern vormen de letteraanduidingen een code, die verwijzen naar onderwerpen op de inventaris die een analyse van de inhoud bevat. Omdat verscheidene letters op één omslag voorkomen dan wel verscheidene omslagen eenzelfde letter hebben, is het niet mogelijk om bescheiden van kleinere omvang dan een doos aan te vragen.
Aanwijzingen voor de gebruiker
Openbaarheidsbeperkingen
Deels openbaar, deels beperkt openbaar (A).
Materiële beperkingen
Het archief kent beperkingen voor het raadplegen van stukken als gevolg van slechte materiële staat
Aanvraaginstructie
Openbare archiefstukken kunnen online worden aangevraagd en gereserveerd. U kunt dit ook via de terminals in de studiezaal van het Nationaal Archief doen. Om te kunnen reserveren dient u de volgende stappen te volgen:
U maakt een profiel aan op www.gahetna.nl, en logt vervolgens in
Via de archiefinventaris (alleen de beschrijvingen met rode nummers) selecteert u het gewenste archiefstuk door op de knop 'Reserveren' te klikken
In het volgende scherm geeft u aan op welke dag u het archiefstuk wilt inzien
Indien u zich bevindt in de studiezaal en een tafelnummer heeft ontvangen kunt u dit nummer vermelden. Als u geen tafelnummer heeft kunt u tafelnummer 777 laten staan
Vervolgens bevestigt u uw reservering door deze te versturen.
Verwant materiaal
Beschikbaarheid van kopieën
Inventarisnummers van dit archief zijn niet in kopievorm beschikbaar
Beschrijving van de series en archiefbestanddelen
- De familie Offerhaus in Velbert., 1
  - "Der Offers". Chronologisch overzicht van de bewoning. Die Offerhausen, enkele generaties als pachters, tot 1660 als "Peter" het Freigut in volle eigendom verwerft. Zijn jongere broer Leonhardt verkiest een ambtelijke werkkring en verlaat Velbert. Briefwisseling met Archivaris Schulte over de maatschappelijke structuur in de Middeleeuwen. Correspondentie terzake met P.J.v.W., a
  - Beiträge zur bergisch-markischen Heimatgeschichte (3 ex)., b
  - Allerlei gegevens over het oude Velbert., c
  - Aanbieding van door Drs. Peter L. Offerhaus van portret Prof. Christiaan Gerard (1672-1758), ter plaatsing in het Stamhuis (21 - 1 - 1971)., d
- De familie Offerhaus en genealogica., 2
  - Leonhardt (1622-1698), in 1660 General Schatzmeister Graafschap Mark, te Hamm. Zijn nakomelingen in Hamm en Soest., a
  - Zijn zoon Ds. Christiaan Gerard (1672-1758) benoemd tot hoogleraar te Deventer (1708), de eerste van de Nederlandse tak., b
  - Van huismerk naar familiewapen; fam.-portretten, div. notities., c
  - Artikel Mr. Marius Cate O. in "Ned. Leeuw" 1934, met "Aantekeningen"., d
- Leonardus Offerhaus (1699-1779)., 3
  hoogleraar te Groningen, zoon van Prof. Ds. Christiaan Gerard.
  - Levensloop, huwelijks- toespraken, Geslachtslijst, met aantekeningen in handschrift Ds. Leonard (1765 -1846)., a
  - Wetenschappelijke bijzonderheden. Boekje van Deursen (1957)., b
  - Lijkrede op Prins Willem IV met Nederlandse vertaling (1752)., c
  - Viering 50-jarig jubileum (1778); twee kopergravures voor 75ste verj. 1774., d
  - De zaak Van der Marck., e
  - Buitenplaats "Vierhuizen". Boedelscheiding 1780., f
  - Lijkrede de Rhoer e.a. (1780) met Ned. vertaling., g
  - Boekje "Jacob de Rhoer", (1722-1813)., h
- Hermannus Offerhaus (1734-1788) en nakomelingen., 4
  - Ds. Hermannus Johannes Offerhaus, (1734-1788), zoon van Prof. Leonardus, Predikant te Winsum. Levensloop; zoons:, Ds. Leonardus (1765-1846), en zijn nakomelingen, Tak A (zie Ned. Patric. 1960).; Mr. Johannes, (1769-1837) Tak B. Nakomelingen, zie doos 6 e.v.; Corn. Chr. Gerard (1771-1843) en nakomelingen, Tak C.; Willem (1773-1830), Kol. - dir. Genie, kinderloos. Zie uitvoerige documentatie en artikel over W.O. in doos 5.; a
  - Tak A Ds. Leonardus, Pred. Cornjum. Samensteller uitgebreide geslachtslijsten, óók van de geparenteerde families Heshuyzen, Thierens, Ellinckhuysen, Forkenbeek, Huysinga, Methorst, Woldringh, Klugkist, d'Assonville, Gregorie, Warmolts, Prof. Sijpkens (levensloop in kortschrift - latijn + vertaling)., Oudste zoon Henricus (1791-1834), Kapt. Inf. in het leger van Generaal Dibbets, dat tijdens de Belg. opstand Maastricht verdedigde en wist te behouden.; Epeus Wieling (1794-1824), derde zoon, 1e Luit. Inf. bij de troepen in Ned. Indië. Bijzonderheden over de "Palembangse oorlog" van 1821.; Ds. Johannes (1802-1862), Pred. te Ezinge, vierde zoon. Silhouette. Zie verder over deze Tak A de afzonderlijke map in doos 4.; b
  - Tak B. Mr. Johannes O. Secretaris Hof van Justitie Groningen., c
  - Tak C. Corn. Christiaan Gerard (wijnkoper), (1771-1843). Enige zoon:, Ds. Lucas Albertus O. (1807-1884). Silhouette.; d
  - Album Amicorum., Alegonda Edonia O.- Sijpkens (eerste echtg. Mr. Johannes O.) anno 1791-1792.; Ds. Leonardus O. (Cornjum), 1785 Cornelis Christiaan Gerard O. Anno 1792.; e
- Willem Offerhaus (1773-1830)., 5
  Openbaarheid beperkt tot 01-01-2035
  Kol. Directeur Genie, vierde zoon van Ds. Herm. Johannes (1734-1788)
  - Aan te vragen als inv. nr. 4. Opleiding en Staatse Dienst.
    in doos 4
  - Aan te vragen als inv. nr. 4. Stamboeken.
  - Aan te vragen als inv. nr. 4. In Franse Dienst (na de "inlijving"); Verdediging van Wittenberg., Legioen van Eer.
  - In Nederlandse Dienst; Forten om Utrecht; proces Krayenhof., d
  - Wetenschappelijk werk te Utrecht., e
  - Opleiding Officieren., f
  - Proces Lobry-IJperen., g
  - Proces Krayenhof., h
  - Directeur-genie Namen. Belgische opstand. Terugtocht. Overlijden., i
  - Artikel over W.O. in 'Parade', Officieel mndl. tijdschrift K.M.A., mei 1984., j
  - Brieven over deze publicatie., k
- Mr. Edo Johannes Offerhaus (1795-1876) en nakomelingen., 6
  - Mr. Edo Johannes Offerhaus (1795-1876), Nots. en Wethouder (locoburg) en Cdt. Schutterij te Groningen. Oudste zoon van Mr. Johannes. Bouw Univ. Hongeroproer in Groningen, 1847., a
  - Levensschets van Aafje Johanna Offerhaus - van Sloterdijck (x Mr. Edo Johannes), (1798-1876)., b
  - Niet afgewerkte Geslachtslijst, lopende tot 1863. Samensteller moet van deze generatie zijn geweest; overigens onbekend., c
  - Oude foto huis Spilsluizen., d
  - Mr. Willem Aug. Offerhaus, Nots. te Nieuwolda (1821-1904), oudste zoon van Mr. Edo Johannes, bovengenoemd., e
  - Dagboek van Generaal Johann Christian Renno (Schoonvader van Mr. Willem Aug), over zijn krijgsgevangenschap bij de Russen (1812-1814)., f
  - Mr. Johannes O. (1823-1905), burgemeester, kantonrechter, tweede zoon van Mr. Edo. Joh. (1795-1876), x Elis. S. Slot (1828-1915)., g
  - Hun zoon: Jakobus Everhardus Gerhardus (1837-1933, Dir. Staatsloterij, x Anna Dibbets (1859-1931)., h
  - Jongste dochter van Mr. Edo Joh. (1795-1876), Johanna Catharina Geertruda O. ("Jans"), 1842-1933) x Jhr. Mr. S.M.S. de Ranitz, Nots. Winsum., i
- Jean Jacques Offerhaus (1860-1938) en Marius Cato Offerhaus (1867-1947)., 7
  Openbaarheid beperkt tot 01-01-2036
  Niet raadpleegbaar
  - Jean Jacques, Nots te Winschoten (1860-1938); zoon van Mr. Willem Aug. (1821-1904)., Willemine Augusta (1893-).; Petronella Antonia (1899-1985) x Johan Hendrik van der Minne.; Dochters van Nots. Jean Jacques:; Cornelis Anne Elize (1903-) x.; Hermina Kramer, zoon van Nots Jean Jacques.; a
  - Mr. Marius Cato (1867-1947), jongste zoon van Mr. Willem Aug. Speurtochten in de dertiger jaren, samen met Prof. Uhlenbeck, naar de oudste gegevens over beider families in Velbert en omgeving. Publicaties daarover, zie ook doos No 2. Oorlogservaringen in 40er jaren. Verwoestingen in Nijmegen. Nakomelingen van Mr. Marius Cato:, b
  - Micheline, 1895-1979, kinderloos., c
  - Mr. Dr. Willem Aug. 1912, kinderloos., d
- Johannes Offerhaus (1864-1949) en nakomelingen., 8
  Openbaarheid beperkt tot 01-01-2025
  - Johannes Offerhaus, Notaris te Groningen (1864-1949), tweede zoon van Mr. W.A. Offerhaus., Nakomelingen:; a
  - Mr. Willem Augustijn, Notaris te Groningen en Commissaris van de Koningin (1897-1961)., b
  - Edo Johannes (1903-1974)., c
  - Johanna Lucretia (1899-) x Jacq. Reynierse, Schout bij nacht., Zoons van Mr. Willem Aug. (1897-1961):; d
  - Dr. Johannes O. 1930 - Directeur Ned. Cult. Instituut te Rome, x Hendrika Elisabeth Doodeheefner (1934-)., Robert Edo O. 1934 - Zenuwarts, x Henriëtte Elisabeth Lieftinck (door echtscheiding ontbonden).; e
  - Manja Alexandra (1920-)., Kinderen van Dr. Johannes (1930-).; Willem Augustijn (1961-).; Maria Pauline (1963-).; Christoffel Alexander (1965-).; Kinderen van Robert Edo (1934-).; Tatjana (1961-).; Edo Pieter (1965-).; Rogier (1966-).; f
- Herman Johannes Offerhaus (1803-1871) en Henricus Offerhaus (1811-1898) en nakomelingen., 9
  Tweede zoon van Mr. Johannes (1769-1837)
  - Mr. Herm. Joh. Notaris Delfzijl, 1803-1871 en enkele van zijn 14 kinderen:, Jacoba Lucretia, 1842-1931, x J.J. Wierts/1) Johannes, 1844-1894 en zijn zoon Herm. Joh. 1880-1958.; Edo Johannes, 1849-1929.; Aleida Gesina, 1851-1937 x H.H. Santman/2).; Dochter van. J.J. Wierts (1), geb 1884 trouwde met zoon van H.H. Santman (2). Dus neef en nicht, beide zeer verknocht aan de Offerhaus-relatie, zie doos, geparenteerde families, No. 25.; Vierde zoon van Mr. Johannes (1769-1837).; a
  - Ds. Henricus (Idaard), 1811-1898., b
  - Oudste zoon: Ds. Joh. Hendrik Alexander (Westeremden) 1838-1929. Diens nakomelingen., Henricus (Hendrik), arts te Utrecht, 1865-1934 x Emilie Dumont. Hun kinderen.; c
  - Johan Hendrik Al, arts te Ede, 1901-1962., Angelique, 1903-1984, x Mr. Anton Blom, advocaat.; Leonardus, Ontv. Reg., 1868-1934 x Jantina Boelken (1873-).; Tweede zoon van Ds. Henricus 1811-1898.; Ds. David Willem Lodewijk (Noordwolde), 1843-1928; diens nakomelingen:; Christine, Apothekeres den Haag, 1872-1953.; d
  - Ds. George Joh. Arn. (Eernewoude), 1873-1936, x Gezina Werner, 1872-1952., Nakomelingen van laatstgenoemde:; David Willem Lodewijk, arts Gron. (1911-).; Zijn zoons Mr. Jan Willem Hendrik, (1942-) Bedrijfsjurist x.; Mr. George Allard, (1944-) Advocaat x Polona Stoop (1941-).; Henricus, gynaecoloog, elf kinderen! Roosendaal, 1916-.; Edo Johannes, 1885-1961, tandheelkundige x Alida Vixseboxse, 1872-1952.; e
  - Derde zoon van Ds. Henricus (1811-1898)., Hermannus Joh. Arts Dronrijp, 1845-1927 x.; Zijn dochter Ella x Ds. G. Horreus de Haas. Zie map 'De Haas' bij geparenteerde fam. Doos no 26.; Mr. Herm. Joh. 1803-1871: Tiendaagse Veldtocht 1831. 2de Luit Gron. Schutterij, bij Legerorder "eervol" vermeld.; Joh. H. Al., WWII; woonhuis 2x in de vuurlinie. Arts Rode Kruis.; Ds. George J.A., Eernewoude, voorvechter opheffing van de streek uit z'n isolement, door verbetering waterhuishouding.; Herm. Joh. Dronrijp, als semi-arts in de Frans-Duitse oorlog 1870/71.; f
- Leonard Offerhaus (1806-1885) en Jacob de Raadt Offerhaus (1829-1895) en nakomelingen., 10
  Openbaarheid beperkt tot 01-01-2020
  - Derde zoon van Mr. Joh. O. (1769-1837):, Ds. Leonard O. (Feerwerd en Leermens), 1806-1885, x Aleida Gesina de Raadt, (1803-1887).; Steendruk-silhouetten 1853 en Dagueriotype.; Oudste zoon:; a
  - Ds. Jacob de Raadt Offerhaus, (Ulrum) (1829-1895) x Cath. S.A. Warmolts (1827-1901). Nakomelingen:, b
  - Dr. Henricus Rudolphus O. (Pred. Rolde en Reclasseringsambt. Gron.), 1865-1952, x Cath. Elis. O., 1861-1947 (2de dochter van Prof. dr. J. Off). Nakomelingen:, c
  - Mr. Jacob O. (1891-1957). Dir. Bel, x Johanna Jacoba Kickert (1895-1953)., Dochters:; Elselina Chr. O. (1923-), x Prof. dr. H.B. Kossen (1923-),.; en Ds. Cath. Elis. O. (1926-), (Pred. Haarlem).; Dochter van Dr. Henricus R.:; Dr. Hermanna Cath. O. (1892-1969) x Johan Bernard le Grand (Notaris te Winschoten) ( 1892-1963).; (Zie doos No 26; geparenteerde families).; d
- Johannes Offerhaus (1831-1926) met zusters en nakomelingen., 11
  - Tweede zoon van Ds. Leonard O., (1806-1885)., Prof. Dr. Joh. Offerhaus, 1831-1926, Kerk. Hoogleraar te Leiden, x Maria Johanna Doornbos, 1832-1864. Brieven van Prof. Dr. Joh. aan zijn zoon en schoondochter geven levendig beeld van het familie- leven te Leiden. Prof. dr Joh. O. behoorde tot de "modernen" van zg. Groningse School in een tijd van nogal wat beroering in de Ned. Herv. Kerk. Na de invoering van de Wet op het hoger onderwijs van 1876, waarbij alle Kerkelijke en leerstellige vakken van het programma van de theologische faculteiten werden geschrapt, werd de Ned. Herv. Synode gemachtigd tot de benoeming van Kerkelijke hoogleraren. Het werden allemaal op één na "modernen", waaronder zijn zwager Tjeerd Cannegieter. Het verzet daartegen van orthodoxe zijde leidde, op initiatief van dr. Abr. Kuyper, tot de oprichting van de Vrije Universiteit, het blad "De Standaard" en de A.R.P.; Dochters van Ds. Leonard.; a
  - Hermanna Copijna O., 1836-1910. Nam na de dood van evengenoemde Maria Johanna de zorg op zich voor het gezin van haar broer., Theodora Jacoba O., 1842-1926 x Alex. Louis Willem Seijffardt, Kamerlid-Min. van Oorlog.; Aafje Johanna O., 1844-1911, x Prof. Tj. Cannegieter, hoogleraar Utrecht.; b
  - Geslachtslijst 1880/1890, ook verwerkt in "Vorsterman van Oijen": "Stam- en- Wapenboek" (1885)., c
  - Kinderen van Prof. Dr. Joh. O.:, Aleida Gesina (1857-1942) x Theodoor Rutgers v.d. Loeff, burg. v. Zuid-Laren.; Cath. Elisabeth (1861-1947) x Dr. H.R. Offerhaus.; Mr. Leonardus (1863-1923), Vice Pres. Arr. Rb. Amsterdam.; d
  - Relaties Offerhaus - Sijpkens - Doornbos - Warmolts. Acte boedelscheiding Doornbos, 21 - 6 - 1883., e
  - Portretjes Offerhaus - Doornbos., f
- Edo Johannes Offerhaus (1834-1905) en nakomelingen; Hermanus Johannes Offerhaus (1847-1928) en nakomelingen., 12
  Openbaarheid beperkt tot 01-01-2030
  Derde zoon van Ds. Leonard O., (1806-1885)
  - Ds. Edo Johannes (Pieterburen), (1834-1905) x Zwaantina Oortwijn, 1836-1910. Nakomelingen:, a
  - Aleida Gezina, 1861-1956, x Hendrik Molenaar, 1858-1910, Ontvanger Registratie en Domeinen., b
  - Dr. Herman, 1863-1921, x Janke Wassenaar (1879-1962), Leraar Gymnasium Sneek. Hun zoons:, c
  - Mr. Dr. Edo Johannes (1910-), Directeur bedrijfspensioenfondsen x Jitske Haykens (1911-)., d
  - Gerrit Jan Leonard (1912-1978), arts x Margaretta Lange (1917-1979)., e
  - Alida O., (1865-1936) x Ds. Gerrit Brink, (1867-1936)., f
  - Ds. Leonard (1868-1952) x Helena Cleveringa (1872-1932). Kinderloos. Vierde zoon van Ds. Leonard O. (1806-1885)., g
    Een merkwaardig slag mensen, die naast hun werk belangstelling en vaardigheid hadden in allerlei richtingen: Dr. Herman: enten en kruisen van vruchtbomen, houtbewerking en meubels maken. Mr. Dr. Edo Johannes: Landontginning en andere agraria. Gerrit Jan Leonard, bekend als amateurfotograaf. Zijn vrouw was tekenares en beeldhouwster. Ds. Leonard: Vioolbouwer
  - Dr. Hermannus Johannes (Pred. Ned. Indië), 1847-1928, x Antje Roessingh, 1848-1920. Hun kinderen:, h
  - Aleida Gezina, 1873-1966, x K.W. Spaan, jong weduwe., i
  - Dr. Hendrik Karel, chirurg, 1875-1953, x Wilhelmina Cath. Ankersmit, 1886-1966., j
  - Een zoon, Ec.Dr. Herm Joh, 1907-1942. Gefusilleerd. Vonnissen Feldkriegsgericht. Louise Albertina, 1877-1969, x Ir. C. F. le Comte., Leonarda Johana Hermanna, 1878-1948, x J. Ph. Levert, 1875-1952. (ZieGeparent.fam. doos no 26). Weer heel andere mensen: bekwaam, actief, markant, ondernemend. Dr. Herm. Joh. (1847-1928) ging als Legerpredikant mee met de Lombok-Expeditie van 1894, gevaarlijk! Werd wegens betoonde moed etc. benoemd tot Ridder in de Orde van de Ned. Leeuw. Zijn zoon Hendrik Karel was in de Balkan-oorlog van 1913 leider van een door Ned. uitgezonden Roode Kruisgroep voor hulp in Griekenland. Was lange jaren verbonden aan het R-Kr. en in de 2e W.O. een tijdlang Secr. Gen.; achteraf omstreden maar gerehabiliteerd. Zijn zoon "Herry" werd door de Duitsers gefusilleerd wegens zijn verzetswerk.; k
- Leonardus Offerhaus (1863-1922)., 13
  Enige zoon van Prof. Dr. Joh. Offerhaus (1831-1926):
  Mr. Leonardus O., 1863-1922, Vice- Pres Arr. Rb Amsterdam x Henriëtte Julie (Jetty) Dumont, (1869-1911). In tweede huwelijk x Suzanna Leonora Geertruud Agnes Westra v. Holthe (1869-1958).
  - Jeugd te Eelde en Groningen. Brieven en tekeningen. Familiefeesten (menus). Studie R.U. Groningen en Leiden. Maskerade 1885. Proefschrift over "De Rechtstoestand van Kerkelijke Goederen," een destijds actueel onderwerp, zie ook bij zijn vader prof. dr. Joh. O. Promotiediner c.a., a
  - Kantonrechter Dokkum (tevens Cdt. Schutterij!), Rechter R'dam -A'dam. Een goed jurist, en humaan in zijn uitspraken., b
  - Veel bemoeienis met Kerkelijke (Prot. Bond) en Onderwijs-zaken (Curator Gymn.). Een succesvolle carriëre, ontijdig afgebroken door een kwaadaardige maagkwaal., c
  - 4 dagboeken van Jetty Dumont geven een aardig beeld van het familieleven in Leiden in de tachtiger jaren., d
- Mr. Leonard Offerhaus (1863-1922)., 14
  - Veel brieven, foto's en andere documenten over het gelukkige gezinsleven, tot Jetty's ziekte, in 1909 begonnen. Ook brieven van de familieleden Dumont in Ned. Indië over de periode 1891-1902., a
  - De zorgelijke jaren 1909-1911 en de moeilijke tijd daarna, tot 1913., b
  - Tweede huwelijk: veel goeds; maar ook tegenstellingen: Randstad-jurist /Drentse feodalen. Overlijden in 1922; "Grootma-Dwingels" in 1958. (Boedelscheiding)., c
- Johannes Offerhaus (1892-1966)., 15
  Openbaarheid beperkt tot 01-01-2023
  Oudste zoon van Mr. Leonardus (1863-1922):
  Prof. Mr. Johannes O(1896-1984) x Louise Theodora Reynvaan (1896-1984)
  - Jeugd en schooljaren Erasm. Gymn. R'dam (steeds "cumlaude"). Studie rechten A'dam. Rector A'd. Studenten corps. tegelijk mobilisatie 1914-1918. Promotie 1918 (Prent)., a
  - Advocaat Rotterdam Oorlogsbelevenissen: bombardement: huis gespaard, kantoor verwoest., b
  - Hoogleraar Int. Privaatrecht en Handelsrecht Gem. Un. Amsterdam, Voorz. "Haagse Conferentie" Int. Privaatrecht, Voorz. Ned. Ver. v. Zeerecht, Voorz. Raad v. Scheepvaart, Comm. Kerkrecht Rem. Kerk., c
  - 1962 Aftreden. Oprichting Ver. "Studiekring Prof. Mr. J. Offerhaus", Overlijden 1966, Herdenkingen., d
  - Groot-officier Or.N. en andere hoge koninklijke, wetenschappelijke en buitenlandse onderscheidingen., e
  - Kinderen van Mr. Johannes O. (1892-1966):, f
  - Henriëtte Julie Kramer-Offerhaus (1923-). Dra- Soc. Geografie., g
  - Dr Martinus Johannes (1926-) x Suze Beck (1938) Wetenschappelijk hoofmedewerker Instituut F.O.M. A'dam., h
  - Dr. Leonardus (1929-) x Theodora Sillem (1936). Internist, Klinisch Farmacoloog, Hoofd afd. Farmacotherapie Min.W.V.C., Plv. voorz. College ter beordeling van geneesmiddelen. Hoofdredacteur "The Netherlands Journal of Medicin". Pulicaties op vakgebied., Kinderen van Dr. Martinus Joh. (1926-): dochter (1969-), zoon (1971-), zoon (1972-).; Kinderen van Dr. Leonardus (1929-): dochter (1959-), dochter (1960-), dochter (1964-), zoon (1966-).; i
- Theodoor Charles Offerhaus (1899-1964) en nakomelingen., 16
  Derde zoon van Mr. Leonardus (1863-1922)
  Theodoor Charles (1899-1964) x Cootje (C.F.) Bungener (1903-)
  - Jeugd Rotterdam, Amsterdam. Studie twee jaar aan nog niet volgroeide Ec. Hogeschool. Genealogische belangstelling. Bewerking bijdrage Ned. Patr. 1919. Naar Indië voor Stv. Mij. Nederland: Batavia, Soerabaja, Singapore. Huwelijk 1927. Vóór K.W. II met verlof naar Nederland., a
  - Oorlogsjaren in Bussum. Hongerwinter 1944/45. Tijdelijk werk bij Centraal Brouwerij Kantoor., b
  - Na de oorlog definitief van Stv. Mij Ned. naar C.B.K. Voorzetting genealogisch werk., c
  - Overzicht daarvan op Familiedag 1956. Geslachtslijsten bijgewerkt voor Ned. Patr. 1960. Briefwisseling met naamgenoten in het buitenland., d
  - Nieuwjaars toespraken als Directeur C.B.K. Overlijden 1966. Herdenkingen., e
  - Kinderen van Theodoor Charles O. (1899-1964):, Henriëtte Julie (1930-) x Bob Mouw (1925-).; Alexander Theodoor (1932-) x Jenny van den Berg (1927-) H.T.S. Amsterdam, Werktuigbouw. Geëmigreerd naar Canada, Vancouver. Mechanical design Supervisor.; Kinderen van Alex. Theodoor (1932-): zoon (1956-). Engineering technologist, dochter (1957-), zoon (1960-).; f
- Geparenteerde families Wentholt., 23